JENIFFER LUZ

Profissional de Análise e

Desenvolvimento de Sistemas

CONTATOS

61 999558829



jeniffer-martinsl@hotmail.com



Brasília - DF

SKILLS

Lógica de Programação Estrutura de Dados Pacote Office Power BI

Linguagens: JavaScript, Python, SQL

Entusiasta: Inteligência Artificial - Machine Learning



github.com/jeniffermluz



https://www.linkedin.com/ in/jeniffer-martins-luz-6572a973/

IDIOMAS

PORTUGUÊS INGLÊS



CERTIFICAÇÕES

CCNA R&S: introduction to Networks. (Carga horária: 70h). Cisco Systems, CISCO, Estados Unidos.

IT Essentials: PC Hardware and Software. (Carga horária: 70h). Cisco Systems, CISCO, Estados Unidos.

PYTHON Zero - Escola DNC

SOBRE MIM

Natural do interior de São Paulo, 24 anos, estudante da área de Tecnologia buscando oportunidade na área de TI em desenvolvimento/programação, atualmente professora TICS (Tecnologia da Informação e Comunicação) de um projeto social para idosos que que visa integrar tecnologia, inovação, gamificação, internacionalização, com o objetivo de implementar metodologia ativa de gamificação Intergeracional através de Game onde atuo na linha de pesquisa de mestrado com Inteligência Artificial, com pouca experiência na área de análise de dados.

FORMAÇÃO ACADÊMICA

07.2016 - 07.2020

Fatec Faculdade de Tecnologia Estadual - FATEC Guaratinguetá.

Análise e Desenvolvimento de Sistemas

Guaratinguetá-SP

08.2020 - Atual

Previsão de conclusão: Dez. 2022

Sistemas de Informação UNICEPLAC - Brasília - DF

09.2020 - 05.2022

Engenharia de Software e Métodos Ágeis

Pós-Graduação - Universidade Cruzeiro do Sul. Brasília – DF

08.2022 - Atual

Mestranda em Tecnologias em Saúde

Universidade de Brasília

Previsão de conclusão: Ago. 2024

Brasília-DF

EXPERIÊNCIA PROFISSIONAL

Apoio ao docente

FATEC Guaratinguetá

Estágio Voluntário - CH: 120h

09.2020 - 05.2022

07.2021 - 01.2022

05.2021 - Atual

Estagiária

EPL - Empresa de Planejamento e Logística S.A

Auxiliar no desenvolvimento e manutenção de dashboards e relatórios utilizando ferramentas de visualização de

dados como QLIK SENSE e METADADOS

Assessor Técnico em Pesquisa Desenvolvimento e

Inovação

Universidade do Envelhecer da Universidade de Brasília (UniSER - UnB) - Brasil/Portugal

PROJETOS E EXTENSÕES

Grupo de Pesquisa

Membro do Grupo de Pesquisa Determinantes do Envelhecimento Humano CNPQ (2021-atual).

Projeto de Extensão

Universidade Envelhecer do UniSER/UnB TECNOGERONTO - Projeto de Metodologia ativa de Gamificação intergeracional e Curso de TICs;

Iniciação Científica

- Robótica e Inteligência Artificial -UNICEPLAC
- Gamificação como metodologia ativa UnB